# 别人出钱自己拥有房产证的房产能否入账？

提问人：高级会计师网络学习 时间：2010-09-16 09:56:36
别人出钱自己拥有房产证的房产能否入账？因特殊原因甲公司出资在乙公司拥有的土地上建房，房产证办到乙公司名下，但一直归属于甲公司使用超过 10 年，乙公司仅每年收取土地租金。这类资产乙公司需要入账吗？ 特殊原因是：因当时政策限制，甲不能自行盖楼，但甲又需要办公楼，于是以乙的名义自己在乙的土地上盖楼。

回答人：chenyiwei
回复 楼主 高级会计师网络学习 的帖子需要关注合作建房协议中有无过若干年后甲公司应当无偿或者低于市场价格将房屋转让给乙公司的规定？ 严格来说，因为乙公司不能拥有或控制该房产中所包含的经济利益，房屋本身不能确认为乙公司的一项资产。但如果对上面问题的回答为“是”，则乙公司可以就合同终止日在该房产中所享有的剩余权益单独确认一项资产。